臺灣板橋地方法院民事判決　　　　　　　96年度訴字第1637號
原　　　告　丙○○
被　　　告　大愛徵信有限公司
法定代理人　乙○○
訴訟代理人　甲○○
上列當事人間請求返還價金事件，經本院於民國96年11月26日言
詞辯論終結，判決如下：
    主  文
被告應給付原告新臺幣肆拾萬伍仟元，及自民國九十六年八月二
十三日起至清償日止，按年息百分之五計算之利息。
原告其餘之訴駁回。
訴訟費用由被告負擔十分之七，餘由原告負擔。
本判決第一項得假執行；被告以新臺幣肆拾萬伍仟元為原告預供
擔保，得免為假執行。
    事實及理由
一、原告主張：兩造於民國96年3 月22日簽訂徵信事務委託契約
    ，並約定徵信費用為新臺幣（下同）50萬元，原告已於簽約
    當日即給付10萬5,000 元，其中10萬元係充作工作人員車、
    旅、餐費；5,000 元則係刷卡加收之手續費。迨至96年3 月
    27日被告憑空框稱當日要進行抓姦，而令原告再交付50萬元
    ，並稱其中10萬元係要支付給警察及鎖匠之費用，詎當日並
    無任何結果，就叫原告回家。直至96年4 月10日，原告發覺
    有異，協同友人丁○○至被告公司要求解約未果。故再向台
    北縣政府消保官投訴，進而於96年5 月30日達成協議：(一)被
    告同意先退還10萬元予原告（即原先告知要支付予警察、鎖
    匠之費用）。(二)兩造同意止委任徵信事務辦理。(三)被告同意
    將退還徵信費部分帶回公司研議，於一星期內將費用退還研
    議結果及費用支出明細函覆原告及台北縣政府。即系爭委任
    契約已經合意終止，被告就逾10萬元部分既復未提出支出明
    細，則於契約終止後，原告自得本於協議契約關係請求返還
    60萬5,000 元款項等情。併為聲明：被告應給付原告60萬5,
    000 元及自起訴狀繕本送達翌日（即96年8 月23日）起至清
    償日止，按年息5%計算之利息。
二、被告抗辯：96年5 月30日係以退還10萬元為條件終止契約，
    至於徵信費用部分僅答應要研議，沒有同意要退還原告。被
    告有要給付10萬元，但原告不同意寫和解書，故無法給付。
    本件實際上是原告自己與對方和解了，才說不做，對被告不
    公平，依照契約約定，既然是原告悔約，被告就不用退費。
    至於被告所支出費用係自96年3 月24日起至同年4 月17日止
    ，共25日，每日1 萬8,000 元（摩托車1 台5,000元、汽車1
    台8,000 元），另加計油資餐旅費5 萬元，合計50萬元。故
    扣除後，被告亦無餘額可供返還等語。併為答辯聲明：原告
    之訴駁回；如受不利判決，願供擔保，請免為假執行。
三、兩造不爭執之事項：
  (一)兩造於96年3 月22日簽訂徵信事務委託契約，約定徵信費用
    為50萬元，其內容詳如原證1 委託書。
  (二)關於原告已支付費用明細：
    (1)原告於簽約當日給付10萬5,000 元，其中10萬元係充作工
      作人員車、旅、餐費；5,000 元則係刷卡加收之手續費。
    (2)96年3 月27日再交付50萬元，其中10萬元係要支付給警察
      及鎖匠之費用。
  (三)兩造於96年5 月30日在台北縣政府29樓法制室會議室達成協
    議（被告部分由公司經理甲○○代理簽署，經被告法定代理
    人於96年9 月27日言詞辯論期日當庭表明，公司徵信業務均
    授權甲○○經理處理），內容如下：
    (1)被告同意先退還原告10萬元，於96年6 月4 日到被告公司
      領取。
    (2)雙方同意止委任徵信事務辦理。
    (3)被告同意將退還委任費用部分帶回公司研議，於一星期內
      須將費用退還研議結果，及費用支出明細函覆原告及台北
      縣政府。
    ，並有台北縣政府消保官受理消費者申訴協調會議紀錄書一
    份在卷可佐。
  (四)被告係於96年8 月22日收受起訴狀繕本（詳96年9 月27日言
    詞辯論筆錄）。
四、承前述，兩造既不爭執就系爭徵信委託事務契約，已於96年
    5 月30日達成協議，兩造間就該事務之權利義務，自受協議
    內容之拘束。被告再執：原告違反原契約約定，不得請求退
    費云云為辯，自無可採。茲就協議內容分述如下：
  (一)原告主張：依協議內容第1 項約定，被告應於96年6 月4 日
    前給付10萬元等情。被告則以：給付之前提為原告應書立和
    解書等語為辯。查觀諸協議內容第1 項並未附有條件，被告
    就此部分利己抗辯，復未提出任何證據以供本院審酌，經本
    院調查結果，被告於原告依約前往領取10萬元時，拒絕給付
    ，應屬無據，原告請求返還，為有理由。
  (二)原告主張：依協議第2 項及第3 項約定，兩造係合意終止系
    爭委任契約，並約定扣除被告已為支出部分後，餘款應退還
    原告，被告既就已為支出無法提出確實之單據，原告自得全
    額請求返還等語。被告則以：被告已經支出部分達50萬元，
    至5,000 元部分，為原告以刷卡方式給付其中10萬元，依公
    司規定，須支付5,000 元預1 成的營業稅金還有給發卡銀行
    的成數等情為辯。經查：
    (1)依原證1 契約約定，總報酬為50萬元，其中10萬元係充作
      工作人員車、旅、餐費。再比對被告於訴訟中所提出工作
      日數25日之油資、餐旅費為5 萬元（平均每日2,000 元）
      結果，認每日2,000 元工作人員之車、旅、餐費，既屬合
      理支出（即被告抗辯，每次出勤以4 人2 車一組，每人每
      日500 元雜費支出，應符常情。）。則本件被告預估工作
      日數應為50日（100,000/2,000=50）。是每日合理之工作
      報酬為1萬元（已含所有費用及合理報酬）。
    (2)再觀諸被告所提出照片，其中96年4 月1 日、4 月2 日、
      4 月3 日、4 月4 日及4 月13日部分，並無任何人員進出
      畫面，且大多係建物照片，無法判定確係該日所拍攝，而
      被告亦未再提出其餘證據以供本院審酌，故被告抗辯前開
      日期之出勤，為無理由，應予剔除。至其餘20日照片部分
      ，雖無日期記載，惟經比對照片內同一人之穿著，略有更
      易結果，認應屬不同工作日所為。即經本院調查結果，認
      依被告所提出照片資料，可認其就系爭委任事務實際已為
      工作日數為20日。
    (3)基上，以每日1 萬元計，共20日工作日，被告所得請求合
      理報酬應為20萬元。另所謂刷卡消費應另付5,000 元稅捐
      部分，按諸法令規定，5%營業稅本應由被告自行負擔，被
      告此部分收費，於法應有未合，亦應剔除，併此敘明。
五、綜上，原告本於協議契約關係，請求被告給付45萬5,000 元
    （605,000-200,000=455,000）及自起訴狀繕本送達翌日（
    即96年8 月23日）起至清償日止，按年息5%計算之利息，為
    有理由，應予准許；逾此部分之請求，則屬無據，應予駁回
    。
六、本件所命給付金額未逾50萬元，爰依民事訴訟法第389 條第
    1 項第5 款規定，依職權宣告假執行；併依被告聲請，酌定
    相當擔保金額，准被告預供擔保得免為假執行。
結論：原告之訴為一部有理由、一部無理由，依民事訴訟法第79
條、第389條、第392條，判決如主文。
中　　華　　民　　國　　96　　年　　12　　月　　10　　日
                  民事第一庭    法　官　黃信滿
以上正本係照原本作成
如對本判決上訴，須於判決送達後20日內向本院提出上訴狀
中　　華　　民　　國　　96　　年　　12　　月　　10　　日
                            書記官　林月蓉
